臺灣桃園地方法院刑事判決
111年度審金訴字第414號
公  訴  人  臺灣桃園地方檢察署檢察官 
被      告  王嘉皓（原名邱奕樺）




上列被告因詐欺等案件，經檢察官起訴 （109年度偵字第37137
號、110年度偵字第15305號、第22272號），被告於準備程序中
就被訴事實為有罪之陳述，經本院告知簡式審判程序之旨，並聽
取當事人之意見後，本院合議庭裁定由受命法官改依簡式審判程
序審理，判決如下：
    主  文
王嘉皓犯如附表編號1至3所示之罪，各處如附表編號1至3「主文
」欄所示之刑及沒收。不得易科罰金之罪，應執行有期徒刑壹年
肆月。
    事實及理由
一、本件犯罪事實及證據，除事實部分起訴書犯罪事實一、第4
    行補充「基於以不正方法由自動付款設備取得他人財物之犯
    意」，第9行補充「先由王嘉皓、蔡竣亦共同基於意圖為自
    己不法所有之詐欺取財犯意聯絡」；證據部分補充「被告王
    嘉皓於本院準備程序及審理時之自白」外，餘均引用檢察官
    起訴書所載（詳如附件）。
二、審判範圍說明
    按法院審判之對象，以起訴書所記載之犯罪事實為準，倘足
    以構成犯罪嫌疑之事實，起訴書內已有記敘，法院卻未加裁
    判，即有已受請求之事項而未予判決之違失；。又起訴書雖
    應記載被告行為之所犯法條，以示控訴之罪名，並供法院之
    參考；但犯罪事實是否已經起訴，係以起訴書之犯罪事實欄
    已否載明以為斷；如其已經記載明確，縱令未記載所犯法條
    ，亦應認為已經起訴，而為法院應予審判之對象（最高法院
    88年度台上字第4671號刑事裁判要旨參照）。查本案起訴書
    犯罪事實欄一、第9至13行已載明：「由王嘉皓、蔡竣亦於1
    09年6月25日10時許，向黃筱璇（所涉詐欺等罪嫌，另行不
    起訴處分）佯稱因友人要匯代理費用，需商借帳戶云云，致
    黃筱璇因而陷於錯誤，遂將其所有之中國信託商業銀行帳戶
    （帳號000000000000號，下稱中信帳戶）之提款卡及密碼，
    交付予王嘉皓、蔡竣亦」等情，且就證據清單編號3證據名
    稱載明「被害人黃筱璇」，於相對應之待證事實載明「被害
    人黃筱璇遭被告王嘉皓、蔡竣亦所騙，因而提供中信帳戶之
    事實」乙事，依此記載，應認檢察官已就被告王嘉皓與蔡竣
    亦有於109年6月25日10時許，共同向被害人黃筱璇施以詐術
    ，並詐得黃筱璇之提款卡及密碼之財物之詐欺取財犯行予以
    起訴。是以，雖檢察官起訴書所犯法條欄僅載明被告王嘉皓
    與蔡竣亦就起訴書附表編號1、2應負加重詐欺取財、洗錢及
    參與犯罪組織之罪責，漏未記載其等2人亦應就詐欺被害人
    黃筱璇提款卡及密碼部分共負普通詐欺取財罪責，揆諸最高
    法院上開裁判要旨及說明，縱令未記載所犯法條，亦應認為
    已經起訴，又此業經本院於審理時實質調查（見院卷第56頁
    ），並予公訴人及被告辯論之機會，無礙被告防禦權之行使
    ，本院自得併予審理，合先說明。
三、論罪科刑：
（一）法律適用說明
    1.洗錢防制法部分
      按洗錢防制法業於民國105年12月28日修正公布，並於106
       年6月28日施行（下稱新法），本次修法參考國際防制洗
      錢金融行動工作組織（Financial Action Task Force，
      下稱FATF）40項建議之第3項建議，並參採聯合國禁止非
      法販運麻醉藥品和精神藥物公約及聯合國打擊跨國有組織
      犯罪公約之洗錢行為定義，將洗錢行為之處置、多層化及
      整合等各階段，全部納為洗錢行為，完整規範洗錢之所有
      行為模式。不惟就洗錢行為之定義（第2條）、前置犯罪
      之門檻（第3條）、特定犯罪所得之定義（第4條），皆有
      修正，抑且因應洗錢行為定義之修正，將修正前同法第11
      條第1項、第2項區分為自己或為他人洗錢罪，而有不同法
      定刑度，合併移列至第14條第1項，亦不再區分為不同罪
      責，同處7年以下有期徒刑，併科500萬元以下罰金，以求
      與國際規範接軌，徹底打擊洗錢犯罪。從而新法第14條第
      1項之一般洗錢罪，只須有第2條各款所示洗錢行為之一，
      而以第3條規定之特定犯罪作為聯結為已足。申言之，洗
      錢之定義，在新法施行後，與修正前規定未盡相同，因此
      是否為洗錢行為，自應就犯罪全部過程加以觀察，不僅須
      行為人客觀上有掩飾或隱匿特定犯罪所得之財物或財產上
      利益之具體作為，主觀上更須具有掩飾或隱匿其犯罪所得
      或變得之財產或財產上利益與犯罪之關聯性，使其來源形
      式上合法化，以逃避國家追訴、處罰之犯罪意思，始克相
      當。過去實務認為，行為人對犯特定犯罪所得之財物或利
      益作直接使用或消費之處分行為，或僅將自己犯罪所得財
      物交予其他共同正犯，只屬犯罪後處分贓物之行為，非本
      條例所規範之洗錢行為，惟依新法規定，倘行為人意圖掩
      飾或隱匿特定犯罪所得來源，而將特定犯罪所得直接消費
      處分，甚或交予其他共同正犯予以隱匿，或由共同正犯以
      虛假交易外觀掩飾不法金流移動，即難認僅單純犯罪後處
      分贓物之行為，應仍構成新法第2條第1款或第2款之洗錢
      行為。復按洗錢防制法第15條之特殊洗錢罪，係在無法證
      明前置犯罪之特定不法所得，而未能依洗錢防制法第14條
      之一般洗錢罪論處時，始予適用，倘能證明人頭帳戶內之
      資金係前置之特定犯罪所得，即應逕以一般洗錢罪論處，
      自無適用特殊洗錢罪之餘地（最高法院108年度台上字第1
      744號、第3086號判決意旨、臺灣高等法院暨所屬法院108
       年法律座談會刑事類提案第12號研討結果參照）。
    2.組織犯罪防制條例部分
      按組織犯罪防制條例係藉由防制組織型態之犯罪活動為手
      段，以達成維護社會秩序、保障人民權益之目的，乃於該
      條例第3條第1項前段與後段，分別對於「發起、主持、操
      縱、指揮」及「參與」犯罪組織者，依其情節不同而為處
      遇，行為人雖有其中一行為（如參與），不問其有否實施
      各該手段（如詐欺）之罪，均成立本罪。然在未經自首或
      有其他積極事實，足以證明其確已脫離或解散該組織之前
      ，其違法行為，仍繼續存在，即為行為之繼續，而屬單純
      一罪，至行為終了時，仍論為一罪。又刑法上一行為而觸
      犯數罪名之想像競合犯存在之目的，在於避免對於同一不
      法要素予以過度評價。自然意義之數行為，得否評價為法
      律概念之一行為，應就客觀構成要件行為之重合情形、主
      觀意思活動之內容、所侵害之法益與行為間之關連性等要
      素，視個案情節依社會通念加以判斷。刑法刪除牽連犯之
      規定後，原認屬方法目的或原因結果，得評價為牽連犯之
      二犯罪行為間，如具有局部之同一性，或其行為著手實行
      階段可認為同一者，得認與一行為觸犯數罪名之要件相侔
      ，依想像競合犯論擬。倘其實行之二行為，無局部之重疊
      ，行為著手實行階段亦有明顯區隔，依社會通念難認屬同
      一行為者，應予分論併罰。因而，行為人以一參與詐欺犯
      罪組織，並分工加重詐欺行為，同時觸犯參與犯罪組織罪
      及加重詐欺取財罪，雖其參與犯罪組織之時、地與加重詐
      欺取財之時、地，在自然意義上非完全一致，然二者仍有
      部分合致，且犯罪目的單一，依一般社會通念，認應評價
      為一罪方符合刑罰公平原則，應屬想像競合犯，如予數罪
      併罰，反有過度評價之疑，實與人民法律感情不相契合。
      倘若行為人於參與犯罪組織之繼續中，先後加重詐欺數人
      財物，因行為人僅為一參與組織行為，侵害一社會法益，
      應僅就首次犯行論以參與犯罪組織罪及加重詐欺罪之想像
      競合犯，而其後之犯行，乃為其參與組織之繼續行為，為
      避免重複評價，當無從將一參與犯罪組織行為割裂再另論
      一參與犯罪組織罪，而與其後所犯加重詐欺罪從一重論處
      之餘地（最高法院107年度台上字第1066號判決意旨參照
      ）。
（二）罪名
　  ⒈被告王嘉皓與蔡竣亦就附表編號1部分，係因其等2人欲一
      同將帳戶提供予詐欺集團，然因王嘉皓帳戶均遭凍結無法
      提供，其等2人遂向被害人黃筱璇施以詐術，以詐得黃筱
      璇本件提款卡及密碼等情，據被告王嘉皓及蔡竣亦於警詢
      時均供述在案（見偵1卷第15、21頁反面），故此部分犯
      行，應僅為被告2人為遂行嗣後與詐騙集團共犯附表編號2
      、3犯行之前提取得帳戶之行為，遍查卷內並無有何詐騙
      集團成員與被告2人一同參與附表編號1詐欺被害人黃筱璇
      之犯行，依罪疑有利被告之原則，被告王嘉皓就附表編號
      1之犯行，應僅成立刑法第339條第1項之普通詐欺取財罪
      。
　　⒉故核被告王嘉皓就附表編號1所為，係犯刑法第339條第1項
      之詐欺取財罪；就附表編號2所為，係犯刑法第339條之4
      第1項第2款三人以上共同犯詐欺取財罪、第339條之2第1
      項以不正方法由自動付款設備取得他人財物罪、洗錢防制
      法第2條第2款、第14條第1項之一般洗錢罪及組織犯罪防
      制條例第3條第1項後段之參與犯罪組織犯罪；就附表編號
      3所為係犯刑法第339條之4第1項第2款三人以上共同犯詐
      欺取財罪、第339條之2第1項以不正方法由自動付款設備
      取得他人財物罪、洗錢防制法第2條第2款、第14條第1項
      之一般洗錢罪。公訴意旨雖就附表編號2、3漏未論及刑法
      第339條之2第1項以不正方法由自動付款設備取得他人財
      物罪，惟起訴書犯罪事實欄既已載明上開部分事實，因起
      訴之基本事實同一，且經本院於審理時告知被告上開罪名
      （見院卷第52、55頁），已保障被告之防禦權，本院自得
      併予審理，附此敘明。
（三）共犯之說明
      按共同實施犯罪行為之人，在合同意思範圍以內，各自分
      擔犯罪行為之一部，相互利用他人之行為，以達其犯罪之
      目的者，即應對於全部所發生之結果，共同負責。而共同
      正犯之成立，祇須具有犯意之聯絡及行為之分擔，既不問
      犯罪動機起於何人，亦不必每一階段犯行，均須參與（最
      高法院28年上字第3110號、34年上字第862號判例意旨參
      照）。又共同正犯之意思聯絡，原不以數人間直接發生者
      為限，若有間接之聯絡者，亦包括在內，如甲分別邀約乙
      、丙犯罪，雖乙、丙間彼此並無直接之聯絡，亦無礙於其
      為共同正犯之成立（最高法院77年臺上字第2135號判例意
      旨參照）。是以，行為人參與構成要件行為之實施，並不
      以參與構成犯罪事實之全部或始終參與為必要，即使僅參
      與構成犯罪事實之一部分，或僅參與某一階段之行為，亦
      足以成立共同正犯。經查：被告王嘉皓與蔡竣亦就附表編
      號1部分犯行間，有犯意聯絡及行為分擔，為共同正犯；
      被告王嘉皓與蔡竣亦及其他詐騙集團其他成員間，就附表
      編號2、3部分犯行，既為詐騙告訴人及被害人而彼此分工
      ，堪認渠等係在合同意思範圍內，各自分擔犯罪行為之一
      部，並相互利用他人之行為，以達犯罪之目的，從而被告
      與同案被告等所屬詐騙集團成員間就上開犯行，彼此間有
      犯意聯絡及行為分擔，均為共同正犯。
（四）罪數之認定
      被告就附表編號2所犯之三人以上共同犯詐欺取財、以不
      正方法由自動付款設備取得他人之物罪、洗錢、參與犯罪
      組織等行為；就附表編號3所犯之三人以上共同犯詐欺取
      財、以不正方法由自動付款設備取得他人之物罪、洗錢等
      行為，均具有局部之同一性，得認分係以一行為同時觸犯
      上開4罪（附表編號2）、3罪（附表編號3），為想像競合
      犯，俱應依刑法第55條規定，從一重之三人以上共同犯詐
      欺取財罪論處。又被告所犯上開3罪間，因犯罪被害人不
      同，所侵害之財產法益互異，應係被害人人數計算其罪數
      ，均應予分論併罰。
（五）減輕事由
      又犯前2條之罪，在偵查或審判中自白者，減輕其刑，洗
      錢防制法第16條第2項定有明文；犯第3條之罪，偵查及審
      判中均自白者，減輕其刑，組織犯罪防制條例第8條第1 
      項後段亦有明文。而想像競合犯之處斷刑，本質上係「刑
      之合併」，其所謂從一重處斷，乃將想像競合犯組成之評
      價上數罪，合併為科刑一罪，其所對應之刑罰，亦合併其
      評價上數罪之數法定刑，而為一個處斷刑。易言之，想像
      競合犯侵害數法益者皆成立犯罪，論罪時必須輕、重罪併
      舉論述，同時宣告所犯各罪名，包括各罪有無加重、減免
      其刑之情形，亦應說明論列，量刑時併衡酌輕罪部分量刑
      事由，評價始為充足，然後依刑法第55條規定「從一重處
      斷」，非謂對於其餘各罪可置而不論。因此，法院決定處
      斷刑時，雖以其中最重罪名之法定刑，做為裁量之準據，
      惟於裁量其輕重時，仍應將輕罪合併評價在內（最高法院
      108年度台上字第4405、4408號判決意旨）。是本案被告
      王嘉皓就附表編號2、3所犯洗錢防制法第14條第1項洗錢
      罪，就附表編號2所犯組織犯罪防制條例第3條第1項後段
      之參與犯罪組織罪，雖為想像競合犯，揆諸前揭判決意旨
      ，被告罪名所涉相關加重、減免其刑之規定，仍應列予說
      明，並於量刑時在加重詐欺取財罪之法定刑度內合併評價
      。本案被告王嘉皓就其加入詐騙集團經過及在組織扮演角
      色分工，及其取得他人帳戶後，依指示交付給詐騙集團其
      他成員或依指示領款，進而掩飾犯罪所得去向與所在之洗
      錢等事實，於警詢、偵訊及本院審理時始終供述詳實（見
      偵1卷第239頁至141頁；院卷第53頁），應認其對參與犯
      罪組織、洗錢行為主要構成要件事實有所自白，是就此部
      分減輕事由，自應由量刑時併予衡酌。
（六）強制工作部分
      按106年4月19日修正公布之組織犯罪防制條例第3條第3項
      規定：「犯第1項之罪者，應於刑之執行前，令入勞動場
      所，強制工作，其期間為3年。」（嗣107年1月3日修正公
      布第3條，但本項並未修正），司法院釋字第812號解釋認
      上開規定，就受處分人之人身自由所為限制，違反憲法比
      例原則及憲法明顯區隔原則之要求，與憲法第8條保障人
      身自由之意旨不符，應自解釋公布之日即110年12月10日
      起失其效力。從而，組織犯罪防制條例第3條第3項，既業
      經司法院大法官釋字第812號認定有違憲之情事，而自解
      釋公布之日起失其效力，本案自無從對被告宣告強制工作
      ，附此敘明。
（七）科刑及定應執行刑
      爰審酌現今社會詐欺事件層出不窮、手法日益翻新，政府
      及相關單位無不窮盡心力追查、防堵，大眾傳播媒體更屢
      屢報導民眾被詐欺，甚至畢生積蓄因此化為烏有之相關新
      聞，被告不思依循正途獲取穩定經濟收入，竟貪圖不法錢
      財，率然加入詐欺集團，價值觀念偏差，破壞社會治安，
      其先詐騙被害人提款卡後，將提款卡交付予詐騙集團，又
      負責持用人頭帳戶提款卡提領詐欺款項、傳遞犯罪所得贓
      款等行為，均屬詐欺集團中不可或缺之重要角色，犯罪之
      動機、目的及手段均應受相當非難，價值觀念偏差，危害
      社會治安，損害告訴人之權益，兼衡告訴人所受之損害、
      被告參與之程度、犯後坦承犯行之態度，被告核與洗錢防
      制法第16條第2項及組織犯罪防制條例第8 條第1項後段之
      偵查及審判中自白減刑規定相符、素行，又尚未與告訴人
      達成和解，而未賠償告訴人損失，暨斟酌被告於本院審理
      時自承高中肄業之智識程度、從事物流業工作、每月收入
      新臺幣（下同）3萬2,000元（見院卷第58頁）等一切情狀
      ，分別量處如附表編號1至3主文欄所示之刑，並就附表編
      號1部分諭知如易科罰金之折算標準，並就不得易科罰金
      之罪，定其如主文所示之應執行之刑。
四、沒收：
（一）按犯罪所得之沒收、追繳或追徵，在於剝奪犯罪行為人之
      實際犯罪所得（原物或其替代價值利益），使其不能坐享
      犯罪之成果，以杜絕犯罪誘因，可謂對抗、防止經濟、貪
      瀆犯罪之重要刑事措施，性質上屬類似不當得利之衡平措
      施，著重所受利得之剝奪。然苟無犯罪所得，自不生利得
      剝奪之問題，固不待言，至二人以上共同犯罪，關於犯罪
      所得之沒收、追繳或追徵，倘個別成員並無犯罪所得，且
      與其他成員對於所得亦無事實上之共同處分權時，同無「
      利得」可資剝奪，特別在集團性或重大經濟、貪污犯罪，
      不法利得龐大，一概採取絕對連帶沒收、追繳或追徵，對
      未受利得之共同正犯顯失公平。所謂各人「所分得」，係
      指各人「對犯罪所得有事實上之處分權限」，法院應視具
      體個案之實際情形而為認定：倘若共同正犯各成員內部間
      ，對於不法利得分配明確時，固應依各人實際分配所得沒
      收；然若共同正犯成員對不法所得並無處分權限，其他成
      員亦無事實上之共同處分權限者，自不予諭知沒收；至共
      同正犯各成員對於不法利得享有共同處分權限時，則應負
      共同沒收之責。至於上揭共同正犯各成員有無犯罪所得、
      所得數額，係關於沒收、追繳或追徵標的犯罪所得範圍之
      認定，因非屬犯罪事實有無之認定，並不適用「嚴格證明
      法則」，無須證明至毫無合理懷疑之確信程度，應由事實
      審法院綜合卷證資料，依自由證明程序釋明其合理之依據
      以認定之（見最高法院104年度台上字第3937號、3604號
      判決意旨）。
（二）被告王嘉皓於偵訊時供稱其本案之報酬為1,200元等語（
      見偵1卷第241頁），核與其於本院審理時供稱：本件報酬
      為1,200元等語（見院卷第58頁）相符，是本案本院認定
      被告犯罪獲取之未扣案犯罪所得為1,200元，此係被告犯
      本案3次犯行之犯罪所得，然無法明確查得各次實際所分
      受之數額，自應依刑法第38之2條第1項之規定，按其各次
      估算其報酬每次各400元（計算式為：1200÷3=400），並
      依刑法第38條之1第1項前段、第3項之規定於其所犯各次
      犯罪項下宣告沒收，於全部或一部不能沒收或不宜執行沒
      收時，均追徵其價額。
據上論斷，應依刑事訴訟法第273條之1第1項、第299條第1項前
段、第310條之2、第454條（本案採判決精簡原則，僅引述程序
法條），判決如主文。
本案經檢察官陳彥价提起公訴，檢察官周芝君到庭執行職務。
中　　華　　民　　國　　111 　年　　6 　　月　　14　　日
                  刑事審查庭  法  官  劉美香
以上正本證明與原本無異。
如不服本判決應於收受判決後20日內向本院提出上訴書狀，並應
敘述具體理由。其未敘述上訴理由者，應於上訴期間屆滿後20日
內向本院補提理由書(均須按他造當事人之人數附繕本)「切勿逕
送上級法院」。 
　　　　　　　　　　　　　　　書記官　張怡婷
中　　華　　民　　國　　111 　年　　6 　　月　　15　　日
附錄本案論罪科刑法條：
中華民國刑法第339條
（普通詐欺罪）
意圖為自己或第三人不法之所有，以詐術使人將本人或第三人之
物交付者，處五年以下有期徒刑、拘役或科或併科五十萬元以下
罰金。
以前項方法得財產上不法之利益或使第三人得之者，亦同。
前二項之未遂犯罰之。

中華民國刑法第339條之4
犯第 339 條詐欺罪而有下列情形之一者，處 1 年以上 7 年以
下有期徒刑，得併科 1 百萬元以下罰金：
一、冒用政府機關或公務員名義犯之。
二、三人以上共同犯之。
三、以廣播電視、電子通訊、網際網路或其他媒體等傳播工具，
    對公眾散布而犯之。
前項之未遂犯罰之。

中華民國刑法第339條之2
（違法由自動付款設備取得他人之物之處罰）
意圖為自己或第三人不法之所有，以不正方法由自動付款設備取
得他人之物者，處3年以下有期徒刑、拘役或30萬元以下罰金。
以前項方法得財產上不法之利益或使第三人得之者，亦同。
前二項之未遂犯罰之。
　
洗錢防制法第14條
有第二條各款所列洗錢行為者，處 7 年以下有期徒刑，併科新
臺幣 5 百萬元以下罰金。
前項之未遂犯罰之。
前二項情形，不得科以超過其特定犯罪所定最重本刑之刑。

組織犯罪防制條例第3條
發起、主持、操縱或指揮犯罪組織者，處 3 年以上 10 年以下
有期徒刑，得併科新臺幣 1 億元以下罰金；參與者，處 6 月以
上 5 年以下有期徒刑，得併科新臺幣 1 千萬元以下罰金。但參
與情節輕微者，得減輕或免除其刑。
具公務員或經選舉產生之公職人員之身分，犯前項之罪者，加重
其刑至二分之一。
犯第 1 項之罪者，應於刑之執行前，令入勞動場所，強制工作
，其期間為 3 年。
前項之強制工作，準用刑法第 90 條第 2 項但書、第 3 項及第
98 條第 2 項、第 3 項規定。
以言語、舉動、文字或其他方法，明示或暗示其為犯罪組織之成
員，或與犯罪組織或其成員有關聯，而要求他人為下列行為之一
者，處 3 年以下有期徒刑，得併科新臺幣 3 百萬元以下罰金：
一、出售財產、商業組織之出資或股份或放棄經營權。
二、配合辦理都市更新重建之處理程序。
三、購買商品或支付勞務報酬。
四、履行債務或接受債務協商之內容。
前項犯罪組織，不以現存者為必要。
以第 5 項之行為，使人行無義務之事或妨害其行使權利者，亦
同。
第 5 項、第 7 項之未遂犯罰之。

附表：
編號 犯罪事實 主文 1 先由王嘉皓、蔡竣亦共同基於意圖為自己不法所有之詐欺取財犯意聯絡，於109年6月25日10時許，向黃筱璇（所涉詐欺等罪嫌，另行不起訴處分）佯稱因友人要匯代理費用，需商借帳戶云云，致黃筱璇因而陷於錯誤，遂將其所有之中國信託商業銀行帳戶（帳號000000000000號，下稱中信帳戶）之提款卡及密碼，交付予王嘉皓、蔡竣亦。 王嘉皓共同犯詐欺取財罪，處有期徒刑貳月，如易科罰金，以新臺幣壹仟元折算壹日，未扣案之犯罪所得新臺幣肆佰元沒收，於全部或一部不能沒收或不宜執行沒收時，追徵其價額。 2 附件起訴書附表編號1之告訴人黃景瀚部分 王嘉皓犯三人以上共同詐欺取財罪，處有期徒刑壹年壹月，未扣案之犯罪所得新臺幣肆佰元沒收，於全部或一部不能沒收或不宜執行沒收時，追徵其價額。 3 附件起訴書附表編號2之告訴人陳慧美部分 王嘉皓犯三人以上共同詐欺取財罪，處有期徒刑壹年壹月，未扣案之犯罪所得新臺幣肆佰元沒收，於全部或一部不能沒收或不宜執行沒收時，追徵其價額。 




























附件：
臺灣桃園地方檢察署檢察官起訴書
                                    109年度偵字第37137號
                                    110年度偵字第15305號
                                    110年度偵字第22272號
    被      告　王嘉皓　男　20歲（民國00年0月00日生）
　　　　　　　　　　　　住桃園市○○區○○○街00號13樓
　　　　　　　　　　　　居桃園市○○區○○○街00號8樓之3
　　　　　　　　　　　　國民身分證統一編號：Z000000000號
　　　　　　　　蔡竣亦　男　22歲（民國00年0月0日生）
　　　　　　　　　　　　住新北市○○區○○路0段000巷00  
                        弄00號
　　　　　　　　　　　　居桃園市○○區○○路00號10樓之4
　　　　　　　　　　　　國民身分證統一編號：Z000000000號
上列被告等因詐欺等案件，業經偵查終結，認應提起公訴，茲將
犯罪事實及證據並所犯法條分敘如下：
　　　　犯罪事實
一、王嘉皓、蔡竣亦自民國109年6月23日前某日，加入由真實姓
    名年籍不詳之人所操縱、指揮之具有持續性、牟利性之詐欺集
    團，屬有結構性之犯罪組織，負責提領匯入由某詐騙集團成
    員提供之人頭帳戶之詐欺被害人款項即俗稱「車手」之工作
    。蔡竣亦、王嘉皓與前開不詳詐欺集團成員等人間，共同意
    圖為自己之不法所有，基於3人以上共同犯詐欺取財罪之犯意
    聯絡及基於意圖掩飾、隱匿上開詐欺犯罪所得而移轉所領取詐
    欺贓款予詐欺集團上手之洗錢及組織犯罪防制條例等犯意聯絡
    ，由王嘉皓、蔡竣亦於109年6月25日10時許，向黃筱璇（所
    涉詐欺等罪嫌，另行不起訴處分）佯稱因友人要匯代理費用
    ，需商借帳戶云云，致黃筱璇因而陷於錯誤，遂將其所有之
    中國信託商業銀行帳戶（帳號000000000000號，下稱中信帳
    戶）之提款卡及密碼，交付予王嘉皓、蔡竣亦，而蔡竣亦則
    將中信帳戶交予詐欺集團成員使用。而該詐騙集團成員取得
    上開帳戶後，於109年6月26日某時許起，由該詐欺集團成員
    於附表所示時間、以附表所示方式，詐騙附表所示之人而陷
    於錯誤，並於如附表所示之時、地匯款至上揭中信帳戶內。
    王嘉皓則依詐欺集團成員指示，於附表所示時、地，提領如
    附表所示之金額，並依指示將領得之贓款交予蔡竣亦。嗣因黃
    筱璇、陳慧美、黃景瀚察覺有異，報警處理，始循線查悉上情
    。
二、案經黃筱璇訴由桃園市政府警察局桃園分局，陳慧美訴由基
    隆市警察局第一分局，黃景瀚訴由新北市政府警察局新莊分
    局報告偵辦。
　　　　證據並所犯法條
一、證據清單及待證事實：
編號 證據名稱 待證事實 1 被告王嘉皓於警詢及偵查中之供述及結證 被告王嘉皓有與被告蔡竣亦於犯罪事實欄所載之時間、地點，向被害人黃筱璇取得中信帳戶後，並受詐欺集團不詳成員之指示，在如附表所示時間、地點，由被告王嘉皓提領如附表所示之金額，並將領得之贓款交予被告蔡竣亦之事實。 2 被告蔡竣亦於警詢中之供述 被告蔡竣亦與被告王嘉皓為朋友，其友人告知要收錢，亟需帳戶之事實。 3 被害人黃筱璇於警詢時之指述 被害人黃筱璇遭被告王嘉皓、蔡竣亦所騙，因而提供中信帳戶之事實。 4 告訴人陳慧美、黃景瀚於警詢之指述、內政部警政署反詐騙諮詢專線紀錄表、受理詐騙帳戶通報警示簡便格式表、金融機構聯防機制通報單、受理刑事案件報案三聯單、與詐騙集團成員之對話記錄及翻拍照片、各告訴人之匯款資料、上揭中信銀行帳戶（戶名：黃筱璇，帳號000000000000號）之交易明細各1份 告訴人陳慧美、黃景瀚如附表所示受騙之經過並匯款，而被告王嘉皓有於犯罪事實欄所載之時間、地點，受詐欺集團不詳成員之指示，在如附表所示所示時、地，提領如附表所示金額之事實。 
二、核被告王嘉皓、蔡竣亦所為，係犯組織犯罪防制條例第3條
    第1項後段之參與犯罪組織、刑法第339條之4第1項第2款之
    三人以上共同犯詐欺取財、洗錢防制法第14條第1項之洗錢
    等罪嫌。被告2人與所屬詐欺集團成員間具有相互利用之共
    同犯意聯絡及行為分擔，請論以共同正犯。被告如附表所示
    犯加重詐欺取財罪、洗錢罪與參與犯罪組織罪間，係以一行
    為觸犯數罪名，侵害不同法益，為想像競合犯，請依刑法第
    55條規定，從一重之加重詐欺取財罪處斷(最高法院107年度
    台上字第1066號判決要旨、108年度台上大字第2306號裁定
    意旨參照)。被告2人犯如附表所示之加重詐欺取財罪間，因
    犯罪被害人不同，所侵害之財產法益互異，應係被害人人數
    計算其罪數，請予分論併罰。被告2人之詐欺犯罪所得6萬元
    ，亦為被告2人犯洗錢防制法第14條之罪所收受之財產上利
    益，請依刑法第38條之1第1項及洗錢防制法第18條第1項前
    段等規定，宣告沒收之。至報告意旨認被告2人係涉犯刑法
    第30條、第339條第1項之幫助詐欺取財、洗錢防制法第14條
    之幫助洗錢等罪嫌，應予更正。
三、依刑事訴訟法第251條第1項提起公訴。
　  此　致
臺灣桃園地方法院
中　　華　　民　　國　 110　　年　　12　　月　　9 　　日
　　　　　　　　　　　　　    檢　察　官  陳彥价
本件證明與原本無異
中　　華　　民　　國　 111　　年　　 2　　月　　21　　日
　　　　　　　　　　　        書  記  官  陳詩心
附錄本案所犯法條全文  
中華民國刑法第339條之4
犯第 339 條詐欺罪而有下列情形之一者，處 1 年以上 7 年以
下有期徒刑，得併科 1 百萬元以下罰金：
一、冒用政府機關或公務員名義犯之。
二、三人以上共同犯之。
三、以廣播電視、電子通訊、網際網路或其他媒體等傳播工具，
    對公眾散布而犯之。
前項之未遂犯罰之。
洗錢防制法第14條
有第二條各款所列洗錢行為者，處 7 年以下有期徒刑，併科新
臺幣 5 百萬元以下罰金。
前項之未遂犯罰之。
前二項情形，不得科以超過其特定犯罪所定最重本刑之刑。
組織犯罪防制條例第3條
發起、主持、操縱或指揮犯罪組織者，處 3 年以上 10 年以下
有期徒刑，得併科新臺幣 1 億元以下罰金；參與者，處 6 月以
上 5 年以下有期徒刑，得併科新臺幣 1 千萬元以下罰金。但參
與情節輕微者，得減輕或免除其刑。
具公務員或經選舉產生之公職人員之身分，犯前項之罪者，加重
其刑至二分之一。
犯第 1 項之罪者，應於刑之執行前，令入勞動場所，強制工作
，其期間為 3 年。
前項之強制工作，準用刑法第 90 條第 2 項但書、第 3 項及第
98 條第 2 項、第 3 項規定。
以言語、舉動、文字或其他方法，明示或暗示其為犯罪組織之成
員，或與犯罪組織或其成員有關聯，而要求他人為下列行為之一
者，處 3 年以下有期徒刑，得併科新臺幣 3 百萬元以下罰金：
一、出售財產、商業組織之出資或股份或放棄經營權。
二、配合辦理都市更新重建之處理程序。
三、購買商品或支付勞務報酬。
四、履行債務或接受債務協商之內容。
前項犯罪組織，不以現存者為必要。
以第 5 項之行為，使人行無義務之事或妨害其行使權利者，亦
同。
第 5 項、第 7 項之未遂犯罰之。
附表：被害人黃筱璇之中信帳戶：
編號 告訴人/被害人 詐欺方式 匯入時間及金額（新台幣） 提領日期及金額  1 黃景瀚 （提告） 詐欺集團成員於109年6月初某時許，以LINE暱稱「RUBY」假冒投資網站客服，佯稱：如要小額投資，需至全盛交易中心網路平台申辦帳號並依指示匯款等語。 於109年6月26日14時33分許，匯款3萬元至上開被害人黃筱璇之中信帳戶。  被告王嘉皓於109年6月29日15時16分許，至統一超商勇伯門市（桃園市○○區○○○路000號）操作ATM提領6萬元。  2 陳慧美 （提告） 詐欺集團成員於109年6月間某時許，假冒投資平台客服，佯稱：如需取回先前投資金額，需再匯入相關費用等語。 於109年6月26日18時33分許，匯 款3萬元至上開被害人黃筱璇之中信帳戶。